# 陈版，依据IFRS 15，对于模具，何时确认收入

提问人：大脸 时间：2014-07-25 22:05:43
希望陈版能看到并给与指导。

回答人：chenyiwei
抱歉，近期尚未开始研究IFRS 15。请其他已经开始研究并有体会的网友协助，谢谢！